【裁判字號】    89,易,1858
【裁判日期】    890822
【裁判案由】    勞動基準法
【裁判全文】
臺灣板橋地方法院刑事判決                        八十九年度易字第一八五八號
    公  訴  人  臺灣板橋地方法院檢察署檢察官
    被      告  甲○○
右列被告因勞動基準法案件，經檢察官提起公訴（八十九年度偵字第六二二０號），
本院判決如左：
    主  文
甲○○違反女工不得於午後十時至翌晨六時之時間內工作之規定，累犯，科罰金壹萬
伍仟元，如易服勞役，以佰元折算壹日。
    事  實
一、甲○○曾於民國八十八年間，因違反商業登記法案件，經本院以八十八年度易字
    第二八九號判決判處有期徒刑五月確定，並於同年七月二十六日執行完畢。其為
    設於台北縣板橋市○○路○段七號「意難忘餐廳」之負責人，明知女工除經取得
    工會或勞工同意，並實施晝夜三班制，安全衛生設施完善及備有女工宿舍，或有
    交通工具接送，且有法定事由，經主管機關核准外，不得於午後十時至翌晨六時
    之時間內工作，竟自八十八年十月八日起（起訴書誤載為八十八年十月十五日、
    同年十一月八日及同年十一月上旬某日起），僱用女工丙○○、丁○○、乙○○
    在該餐廳擔任服務生之工作，上班時間為晚間八時起至凌晨十二時止，嗣於同年
    十二月十五日晚上十一時許，為警在該店內查獲丙○○、乙○○、丁○○仍在店
    內工作。
二、案經台北縣警察局海山分局報請台灣板橋地方法院檢察署檢察官偵查起訴。
    理  由
一、訊據被告甲○○矢口否認有何違反勞動基準法犯行，辯稱被查獲的小姐不是受雇
    人，而是合夥人云云。然查：右揭事實，業據被告於警訊及偵查中坦承有僱用丙○○等三人之事實，核與證人丙○○、乙○○、丁○○於警訊及偵查中之證述情
    節相符，並有台北縣警察局江翠派出所之臨檢紀錄表附卷可稽。雖證人乙○○及
    戊○於本院審理時結證稱伊等為意難忘餐廳之股東，各出資十萬元云云，惟戊○
    及林  雲就是否有簽訂合夥契約書及何時給付出資額等情則陳述不一，戊○稱沒
    有見過其他合夥人，出資額係於八十八年八月時就以現金交給被告，當時並無其
    他人在場，且伊與被告間沒有簽合夥契約等語；另乙○○則稱八十八年九月八日
    在公司交給被告現金十萬元，當時還有丙○○、丁○○及戊○在場，我們都是同
    時拿出十萬元，且當時全部股東都在場一起簽契約等語，足見證人戊○及乙○○
    所言，顯係臨訟勾串迴護被告之詞，不足為有利於被告之認定。被告前開所辯，
    純屬飾卸之詞，不足採信。事證明確，被告犯行堪以認定。
二、核被告所為，係違反勞動基準法第四十九條第一項之規定，應依同法第七十七條
    論處。又被告雖同時雇用丙○○、乙○○、丁○○三人違反上開規定，惟所侵害
    之法益僅有一社會法益，為單純一罪，併此敘明。查被告於八十八年間，因違反
    商業登記法案件，經本院以八十八年度易字第二八九號判決判處有期徒刑五月確
    定，並於同年七月二十六日執行完畢，有台灣高等法院檢察署刑案紀錄簡覆表在
    卷可稽，其前受有期徒刑執行完畢，於五年內再犯本件最重本刑為有期徒刑以上
    之罪，為累犯，應依刑法第四十七條規定加重其刑。爰審酌被告之品性、犯罪之
    動機、目的、手段、所生危害及犯罪後之態度等一切情狀，量處如主文所示之刑
    ，並諭知易服勞役之折算標準。
據上論斷，應依刑事訴訟法第二百九十九條第一項前段，勞動基準法第七十七條，刑
法第十一條前段、第四十七條、第四十二條第二項，罰金罰鍰提高標準條例第二條，
判決如主文。
本案經檢察官李海龍到庭執行職務
中      華      民      國      八十九      年      八    月  二十四    日
                                  臺灣板橋地方法院刑事第三庭
                                          法  官  李  幼  妃
右正本證明與原本無異。
如不服本判決，應於判決送達後十日內，向本院提出上訴狀。
                                          書記官  強  梅  芳
中      華      民      國      八十九      年      八    月  二十四  日
附錄本案論罪科刑法條全文
勞動基準法第七十七條
違反第四十二條、第四十四條第二項、第四十五條、第四十七條、第四十八條、第四
十九條或第六十四條第一項規定者，處六月以下有期徒刑、拘役或科或併科二萬元以
下罰金。


司法院資訊處製作；財團法人民間司法改革基金會備份。
